【裁判字號】    89,訴,1398
【裁判日期】    890804
【裁判案由】    搶奪
【裁判全文】
臺灣高雄地方法院刑事判決                        八十九年度訴字第一三九八號
    公  訴  人  臺灣高雄地方法院檢察署檢察官
    被      告  丁○○
    被      告  甲○○
    選任辯護人  蘇精哲
                鄭銘仁
                王正嘉
右被告等因搶奪案件，經檢察官提起公訴（八十九年度偵字第四六０四號），本院判
決如左：
    主  文
丁○○共同意圖為自己不法之所有，而搶奪他人之動產，處有期徒刑柒月。
甲○○共同意圖為自己不法之所有，而搶奪他人之動產，處有期徒刑陸月，緩刑年
。緩刑期內付保護管束。
    事  實
一、丁○○與甲○○為朋友關係，於民國八十九年二月二十日淩晨，在高雄市○○路
    夜市知己牛排娛樂消費後，由甲○○駕駛未懸掛車牌之機車（為丁○○之姊蔡秋
    馨所有）後搭載丁○○，沿高雄市新興區○○○路由西往東方向行駛，於同日四
    時四十分許，途經六合一路四十七號前，見丙○○單身一人行走在道路靠近白色
    邊線，二人竟共同基於意圖為自己不法所有之犯意聯絡，甲○○依丁○○之指示
    ，將原行駛在白色邊線內快車道之機車騎靠近丙○○，再由丁○○下手搶奪翁蘭
    之手提皮包（內有現金約新台幣一萬元、行動電話手機一支、身分證、化妝品等
    物），得手後，甲○○即將原約二、三十公里之騎車速度，增加至六、七十公里
    加速逃逸，後因路人乙○○見狀自後追趕，丁○○乃將搶得之皮包丟棄在高雄市
    ○○○路、和平路口附近，再經乙○○追趕至高雄市○○○路二一八號前，而查
    獲丁○○、甲○○二人。
二、案經高雄市政府警察局新興分局移送臺灣高雄地方法院檢察署檢察官偵查起訴。
    理  由
一、右揭事實，業據被告丁○○於警偵訊、本院審理時自白不諱，核與被害人丙○○
    指述、證人乙○○於偵訊證述情節相符，足認其自白可信。另訊據被告甲○○固
    不否認於前揭時地，依被告丁○○指示將機車由快車道騎靠近被害人，並將車速
    由原二、三十公里加速至六、七十公里，惟矢口否認有搶奪犯行，辯稱：伊不知
    道丁○○要搶路人皮包云云；惟查：(一)、被害人就遭搶奪之情形，於八十九年三
    月十日偵訊時證稱：「當天伊吃完消夜後出來攔計程車，二位騎車突然出來，伊
    被搶嚇一跳，騎車已經到白線內，很接近伊」等語，對同日偵訊被告甲○○否認
    對被告丁○○行搶事知情，則稱：「伊不相信，他騎得很快，且騎得那麼近」等
    語，於八十九年七月二十八日本院審理時又證稱：「伊當時要攔計程車，沒有超
    過白線，左手提著皮包，那機車非常靠近伊身旁，伊有聽到後面那個說要搶皮包
    ，搶完便跑了」等語，則參酌其二次證述，均證稱被告甲○○所騎之機車非常靠
    近其身體，且於本院審理時，被告甲○○之父母已賠其損失，此有卷附切結可憑
    ，足認被害人於獲得賠償後，仍未特別為有利於被告甲○○之證述，顯見其前開
    被告甲○○將機車騎非常靠近其身邊之證述應屬可信。(二)、按共同正犯間，非僅
    就其自己實施之行為負其責任，並在犯意聯絡之範圍內，對於他共同正犯所實施
    之行為，亦應共同負責，最高法院三十二年上字第一九０五號判例可資參照。本
    件搶案發生之時間為淩晨，道路上車輛、行人正少，被告甲○○原將機車騎在快
    車道，顯無任何狀況需變更行進之路線，且縱變更行進路線，又何須將機車騎靠
    近被害人，並經被害人一再證稱已太接近其身體，甚且其後即將車速由原二、三
    十公里加速至六、七十公里，而大違駕駛常規之理，足認被告甲○○於被告丁○○指示其將機車騎靠近被害人時，即已知被告丁○○意在搶奪被害人皮包，並依
    被告丁○○之指示，將機車騎近被害人，顯對於行搶之事已與被告丁○○有犯意
    聯絡，且由被告丁○○動手行搶，從而揆諸前揭判例意旨，自不得因係由被告丁○○動手行搶，而卸其刑責。(三)、被告甲○○選任辯護人律師爭執被告甲○○警
    訊筆錄之真實性，經本院當庭勘驗警訊錄音帶，雖可認定該錄音帶是在製做好筆
    錄後，再由被告甲○○朗讀筆錄內容錄音而成，惟既有前開事證可認被告甲○○
    有搶奪行為，自不足僅以有瑕疵可指之警訊筆錄為被告甲○○有利之認定。是本
    件事證已明，被告二人犯行均堪認定。
二、核被告二人所為，均係犯刑法第三百二十五條第一項搶奪罪。其二人有犯意聯絡
    及行為分擔，為共同正犯。爰審酌被告二人均值年輕力壯之年，且身體健全，竟
    不思正道，循合法途徑，獲取財物，而圖不勞而獲，趁被害人疏未防備之際，即
    公然於街道上出手搶奪被害人財物，危害社會治安，依其作案之方法及對被害人
    造成損害之程度，本不宜寬貸，惟念被告丁○○犯後坦承犯行，被告甲○○與被
    害人達成民事和解，此有卷附切結書可按，又被告二人前均未曾受有期徒刑以上
    刑之宣告，此有卷附台灣高等法院被告全國前案紀錄表、台灣高雄地方法院檢察
    署刑案資料查註紀錄表可憑，由被告丁○○下手行搶等一切情狀，分別量處如主
    文所示之刑。再被告甲○○前未曾受有期徒刑以上刑之宣告，已如前述，因一時
    失慮，致觸犯本件犯行，信其歷此偵查、起訴及論罪科刑程序，當知所警惕，而
    無再犯之虞，本院認對其所宣告之刑以暫不執行為適當，爰諭知緩刑三年。又為
    啟被告甲○○自新，確實革除非行之惡習，有加強對其追蹤、考核及輔導之必要
    ，爰對其併予諭知緩刑期間付保護管束，以輔導向善，並觀後效。至於被告丁○○於八十七年間曾有加重竊盜二部自用小客車之非行，經裁定交付保護管束，現
    又有傷害案件在台灣高雄少年法院審理中，此有本院八十八年度少護字第一０四
    號裁定、台灣高雄地方法院檢察署檢察官八十九年度偵緝字第四０八號起訴書附
    卷可稽，自不宜宣告緩刑，併此說明。
據上論斷，應依刑事訴訟法第二百九十九條第一項前段，刑法第二十八條、第三百二
十五條第一項、第七十四條第一款、第九十三條第一項，判決如主文。
中      華      民      國    八十九    年      八      月      四      日
                                    臺灣高雄地方法院刑事第一庭
                                          法  官  曾  逸  誠
右正本證明與原本無異。
如不服本判決，應於判決送達後十日內，向本院提出上訴狀。
                                          書記官    許玉城
中    華    民    國      八十九      年      八      月      四      日
附錄法條：
刑法第三百二十五條：
意圖為自己或第三人不法之所有，而搶奪他人之動產者，處六月以上五年以下有期徒
刑。
因而致人於死者，處無期徒刑或七年以上有期徒刑，致重傷者，處三年以上十年以下
有期徒刑。
第一項之未遂犯罰之。


司法院資訊處製作；財團法人民間司法改革基金會備份。
